# 关于债转股

提问人：xiaoling03 时间：2019-01-04 21:37:43
《公司注册资本登记管理规定（ 2014 年修订）》（国家工商行政管理总局令第 64 号）第七条规定的条件，就本案例而言即“债权人已经履行债权所对应的合同义务，且不违反法律、行政法规、国务院决定或者公司章程的禁止性规定”。
现在 A 公司100% 持有 B 公司，B 公司 100%持有 C 公司，现在A 把对 C 的债权转让给 B，B 再用该债权增加对 C 的出资，A 对 B债权形成原因是历年累积的关联方往来款，无借款协议，A 转给B 有债权转让协议，这种情况符不符合上述条件？@chenyiwei ，求助陈版主和同行们

回答人：chenyiwei
因为 “A对 B债权形成原因是历年累积的关联方往来款，无借款协议”，故不满足该条件（无协议，且涉嫌违反贷款通则等金融监管规定）。

提问人：xiaoling03 时间：2019-01-07 23:02:32
陈老师，法律好象只是规定民间借贷利息不高于银行同期 3 倍，意味着对民间借贷是默认的吧，而且非上市公司的关联企业之间不收利息的资金拆借很常见啊，不能理解成贷款吧

回答人：chenyiwei
严格来说仍然是违规的，且没有正式借款协议，所以不能转股。关于此类拆借的合规性，建议获取律师的法律专业意见。